臺灣宜蘭地方法院刑事判決　　　　　　　 96年度訴字第119號
公　訴　人　臺灣宜蘭地方法院檢察署檢察官
被　　　告　甲○○
上列被告因毒品危害防制條例案件，經檢察官提起公訴（96年度
毒偵字第170、243號），本院合議庭裁定由受命法官獨任進行簡
式審判程序，爰不經通常程序，判決如下：
    主  文
甲○○施用第一級毒品，累犯，處有期徒刑拾月；又施用第二級
毒品，累犯，處有期徒刑捌月。應執行有期徒刑壹年伍月。
    事  實
一、甲○○前因施用毒品案件，經臺灣宜蘭地方法院檢察署檢察
    官聲請本院裁定執行觀察、勒戒後，因認無繼續施用毒品傾
    向，於民國89年5月19日執行完畢釋放，並由該署檢察官於8
    9年5月19日以89年度毒偵字第295號為不起訴處分；再因施
    用毒品案件，經同署檢察官聲請本院裁定執行觀察、勒戒後
    ，因認有繼續施用毒品傾向，經該署檢察官聲請本院裁定送
    戒治處所施以強制戒治，並提起公訴，嗣經本院於90年6月2
    6日以90年度訴字第184號就其施用第1級毒品部分，判處有
    期徒刑8月，就其施用第2級毒品部分，判處有期徒刑6月，
    定應執行刑為有期徒刑1年，嗣強制戒治部分於91年8月29日
    執行完畢；又因施用毒品案件，經同署檢察官提起公訴，經
    本院於91年2月19日以90年度訴字第429號判處有期徒刑10月
    ；又因竊盜案件，經本院以91年度羅簡字第29號判處有期徒
    刑2月；嗣上開2罪定應執行刑為有期徒刑11月，並接續前案
    執行後，於94年1月6日執行完畢出監；又因違反毒品危害防
    制條例案件，經本院於93年10月27日以93年度訴字第305號
    就其施用第1級毒品部分判處有期徒刑11月，就其施用第2級
    毒品部分判處有期徒刑8月，定應執行刑為有期徒刑1年5月
    ；惟又因施用毒品案件，經本院於94年7月27日以94年度訴
    字第281號就其施用第1級毒品部分判處有期徒刑8月，就其
    施用第2級毒品部分判處有期徒刑6月，定應執行刑為有期徒
    刑1年；嗣上開罪刑接續執行，於94年5月22日入監執行，於
    95年11月9日假釋出監；竟不知戒除毒癮，仍各基於施用第1
    級毒品海洛因（以下簡稱「海洛因」）及第2級毒品安非他
    命（以下簡稱「安非他命」）之單一犯意，自95年11月9日
    假釋出監後至95年12月27日止（確實時間不詳），在宜蘭縣
    蘇澳鎮○○路○段548號住處，以注射針筒施打方式接續施用
    海洛因多次，及以將安非他命置入吸食器內燒烤吸食煙霧方
    式接續施用安非他命多次，注射針筒及吸食器則於施用後已
    丟棄滅失。嗣分別於：（1）95年11月24日凌晨零時28分許
    ，為警採集其尿液送驗，檢驗結果確呈海洛因及安非他命代
    謝物陽性反應，及（2）95年12月27日下午5時40分許，因另
    涉恐嚇取財案件，在宜蘭縣羅東鎮○○路○段303號為警查獲
    ，並採集其尿液送驗，檢驗結果確呈海洛因及安非他命代謝
    物陽性反應，而查悉上情。
三、案經宜蘭縣警察局蘇澳分局及羅東分局分別報告臺灣宜蘭地
    方法院檢察署檢察官偵查起訴。
    理  由
一、訊據被告甲○○對於上揭時地接續施用海洛因及安非他命多
    次之犯行於本院審理中坦承不諱，且其為警查獲後分別於95
    年11月24日凌晨零時28分許及95年12月27日晚間11時15分許
    採集其尿液送驗結果，均呈海洛因及安非他命代謝物陽性反
    應，此有宜蘭縣警察局蘇澳分局查獲毒品案件採取嫌疑人尿
    液送驗姓名編號對照表、宜蘭縣警察局羅東分局毒品案犯嫌
    尿液採取送驗姓名、編號對照表各1紙，及慈濟大學濫用藥
    物檢驗中心檢驗總表共2紙附卷可稽，且有被告手上存有注
    射針孔之照片2張存卷供參，堪信被告之自白，應與事實相
    符。茲查，被告前因施用毒品案件，經臺灣宜蘭地方法院檢
    察署檢察官聲請本院裁定執行觀察、勒戒後，因認無繼續施
    用毒品傾向，於89年5月19日執行完畢釋放，並由該署檢察
    官於89年5月19日以89年度毒偵字第295號為不起訴處分；再
    因施用毒品案件，經同署檢察官聲請本院裁定執行觀察、勒
    戒後，因認有繼續施用毒品傾向，經該署檢察官聲請本院裁
    定送戒治處所施以強制戒治，並提起公訴，嗣經本院於90年
    6月26日以90年度訴字第184號就其施用第1級毒品部分，判
    處有期徒刑8月，就其施用第2級毒品部分，判處有期徒刑6
    月，定應執行刑為有期徒刑1年，嗣強制戒治部分於91年8月
    29日執行完畢；又因施用毒品案件，經同署檢察官提起公訴
    ，經本院於91年2月19日以90年度訴字第429號判處有期徒刑
    10月；又因竊盜案件，經本院以91年度羅簡字第29號判處有
    期徒刑2月；嗣上開2罪定應執行刑為有期徒刑11月，並接續
    前案執行後，於94年1月6日執行完畢出監；又因違反毒品危
    害防制條例案件，經本院於93年10月27日以93年度訴字第
    305號就其施用第1級毒品部分判處有期徒刑11月，就其施用
    第2級毒品部分判處有期徒刑8月，定應執行刑為有期徒刑1
    年5月；惟又因施用毒品案件，經本院於94年7月27日以94年
    度訴字第281號就其施用第1級毒品部分判處有期徒刑8月，
    就其施用第2級毒品部分判處有期徒刑6月，定應執行刑為有
    期徒刑1年；嗣上開罪刑接續執行，於94年5月22日入監執行
    ，於95年11月9日假釋出監，有臺灣高等法院被告前案紀錄
    表、刑案資料查註紀錄表及上開不起訴處分書與判決書各1
    件附卷可參。是本件事證已臻明確，被告於強制戒治執行完
    畢釋放後，5年內再犯本案施用毒品之犯行洵堪認定，應予
    依法論科。
二、核被告甲○○所為，係犯毒品危害防制條例第10條第1項之
    施用第1級毒品罪及同條例第10條第2項之施用第2級毒品罪
    。其持有海洛因及安非他命之犯行，為施用海洛因及安非他
    命之犯行所吸收，不再論以持有毒品罪。被告前經觀察、勒
    戒、強制戒治及有期徒刑之執行，於出監後仍一再施用海洛
    因及安非他命，且被告自承以平均每兩星期施用1次之頻率
    施用海洛因及安非他命，顯示被告已無法抑制施用毒品之意
    念而成癮，確有施用海洛因及安非他命之依賴性，其反覆成
    習之施用海洛因及安非他命，在行為概念上，應評價認各係
    包括一罪之集合犯，較符合社會通念及刑法學理。又被告接
    續施用海洛因及安非他命，犯意個別，行為有異，應予分論
    併罰。茲查，被告前因施用毒品案件，經同署檢察官提起公
    訴，經本院於91年2月19日以90年度訴字第429號判處有期徒
    刑10月；又因竊盜案件，經本院以91年度羅簡字第29號判處
    有期徒刑2月；嗣上開2罪定應執行刑為有期徒刑11月，並接
    續前案執行後，於94年1月6日執行完畢出監，有前揭臺灣高
    等法院被告前案紀錄表1件在卷可稽，其於有期徒刑執行完
    畢後5年內再犯本案有期徒刑以上之罪，為累犯，均各依刑
    法第47條第1項之規定，加重其刑。爰審酌被告曾有毒品前
    科，前經觀察、勒戒及強制戒治，並判處徒刑執行後，仍不
    思戒除毒癮，再犯本案，顯見已無法憑己力戒除毒癮，應予
    隔離俾利其戒除，並斟酌其素行不佳，但犯罪後坦承犯行，
    且施用毒品核屬自損身命之犯罪態樣等一切情狀，各量處如
    主文所示之刑，並定其應執行之刑，以示懲戒。
據上論斷，應依刑事訴訟法第273條之1第1項、第299條第1項前
段，毒品危害防制條例第10條第1項、第2項，刑法第11條前段、
第51條第5款、第47條第1項，判決如主文。
本案經檢察官賴慶祥到庭執行職務。
中　　華　　民　　國　　96　　年　　3　　月　　30 　　日
                  刑事第三庭法  官    郭顏毓
以上正本證明與原本無異。
如不服本判決應於收受本判決後10日內向本院提出上訴書狀，其
未敘述上訴理由者，並得於提起上訴後10日內向本院補提理由書
狀(均須按他造當事人之人數附繕本)「切勿逕送上級法院」。
                            書記官    林秀麗
中　　華　　民　　國　　96　　年　　4 　　月　　2 　　日
附錄本案論罪科刑法條：
毒品危害防制條例第10條
施用第1級毒品者，處6月以上5年以下有期徒刑。
施用第2級毒品者，處3年以下有期徒刑。
